【裁判字號】    88,易,1855
【裁判日期】    890106
【裁判案由】    違反動產擔保交易法
【裁判全文】
臺灣臺南地方法院刑事判決                        八十八年度易字第一八五五號
    公  訴  人  台灣台南地方法院檢察署檢察官
    被      告  甲○○
右列被告因違反動產擔保交易法案件，經檢察官提起公訴（八十八年度偵字第七二七
七號）及移送併辦（八十八年度偵字第一○三六七號），本院判決如左：
    主  文
甲○○連續動產擔保交易之債務人，意圖不法之利益，將標的物遷移，致生損害於債
權人，處拘役伍拾日，如易科罰金，以參佰元折算壹日。
    事  實
一、甲○○於民國八十六年八月十二日，以動產擔保交易附條件買賣之方式，向財將
    企業股份有限公司（下簡稱財將公司）購買三陽牌，車牌號碼ＬＳ—六一六八號
    自用小客車乙輛，分總價款新台幣（下同）四十五萬三千六百元，共分二十四期
    付清，每月一期，係為動產擔保交易之債務人，並約定標的物存放地點為台南縣
    新市鄉社內村社內八四之一號，在價金未付清前，標的物所有權仍屬出賣人所有
    ，買受人僅得依約占有使用，不得任意遷移、出賣或為其他處分等行為。詎甲○
    ○竟基於意圖為自己不法利益之概括犯意，除繳納四期貨款外，自八十六年十二
    月起餘款即拒不繳納，並將上開物品遷移交與其朋友乙○○使用，致生損害於債
    權人財將公司。又甲○○於八十七年七月二十三日，再以相同之動產擔保交易附
    條件買賣之方式，向聲寶股份有限公司（下簡稱聲寶公司）所屬安南分銷店購買
    冷氣機一台，總價款二萬九千九百元，分十三期付款，且約定標的物存放地點為
    台南市○○○街二○二巷三弄二八號二樓，復承前揭概括犯意，除繳納七期貨款
    一萬六千一百元外，自八十八年初起餘款亦拒不繳納，並將上開物品予以遷移，
    致生損害於債權人聲寶公司。
二、案經聲寶公司、財將公司分別訴請台灣台南地方法院檢察署檢察官偵查起訴及移
    送併辦。
    理  由
一、按檢察官就犯罪事實一部起訴者，其效力及於全部，刑事訴訟法第二百六十七條
    定有明文。公訴意旨雖僅就被告遷移向聲寶公司購買冷氣機部分之事實起訴，未
    論及遷移向財將公司購買汽車部分之事實，惟檢察官既認該遷移汽車事實與前揭
    起訴部分有連續犯裁判上一罪關係，揆諸首開法文意旨，應為起訴效力所及，故
    本院自得就檢察官移送併辦部分加以審究，合先敘明。
二、訊據被告甲○○固坦承有向財將公司、聲寶公司以附條件買賣方式購買汽車及冷
    氣機，並將該標的物遷移之事實不諱，惟矢口否認有何不法之意圖，辯稱：該物
    品實際是伊朋友乙○○要購買者，後來伊朋友乙○○說會去處理那些債務，伊即
    未再過問，並不知其未去清償債務云云。經查，右揭事實業據被害人指訴歷歷，
    又被害人之代理人馬郡香、鄭東龍分別到庭證陳被告並未通知標的物或其住址遷
    移之事等語，同時被告所辯亦未能舉證以實其說，足徵被告所辯並不足採信。此
    外，復有附條件買賣契約書二紙附卷可參，事證明確，被告犯行足堪認定，應依
    法論科。
三、核被告甲○○所為，係犯動產擔保交易法第三十八條之罪。被告先後兩次犯行，
    時間緊接，犯罪構成要件相同，顯係基於概括犯意反覆為之，應依連續犯規定論
    以一罪並加重其刑。爰審酌被告之品行、犯罪之動機、目的、手段、所生危害、
    犯罪後之態度及業與被害人達成和解等一切情狀，量處如主文所示之刑，並諭知
    易科罰金之折算標準，以資懲儆。
四、據上論斷，應依刑事訴訟法第二百九十九條第一項前段，動產擔保交易法第三十
    八條、刑法第十一條前段、第五十六條、第四十一條，罰金罰鍰提高標準條例第
    一條前段、第二條，判決如主文。
本案經檢察官陳鋕銘到庭執行職務。
中    華    民    國      八十九    年      一      月        六        日
                                  臺灣臺南地方法院刑事第二庭
                                      法  官  彭  喜  有
右正本證明與原本無異
如不服本判決，應於送達後十日內，向本院提出上訴狀。
                                      書記官  楊  育  民
中    華    民    國      八十九    年      一      月        六        日
附錄本案論罪科刑法條全文
動產擔保交易法第三十八條：
  動產擔保交易之債務人，意圖不法之利益，將標的物遷移、出賣、出質、移轉、抵
  押或為其他處分，致生損害於債權人者，處三年以下有期徒刑、拘役或科或併科六
  千元以下之罰金。


司法院資訊處製作；財團法人民間司法改革基金會備份。
